【裁判字號】    94,財管,62
【裁判日期】    950223
【裁判案由】    選任遺產管理人
【裁判全文】
臺灣桃園地方法院民事裁定              94年度財管字第62號
聲  請  人  國泰世華商業銀行股份有限公司
法定代理人  汪國華
代  理  人  吳姿瑩
被繼承人    甲○○○  最後住所.
關  係  人  乙○○
上列聲請人聲請對被繼承人甲○○○選任遺產管理人事件，本院
裁定如下：
    主  文
選任乙○○為被繼承人甲○○○之遺產管理人。
准對被繼承人甲○○○（女；民國39年6月15日出生；生前最後
住所：桃園縣大溪鎮○○路70巷41號6樓之1；國民身分證統一編
號：Ｚ000000000號；94年6月4日死亡）之繼承人為承認繼承之公
示催告。
聲請人應於收受本裁定之日起二十日內，將本裁定登載於公報、
新聞紙或其他相類之傳播工具。
被繼承人甲○○○之繼承人，應自前項公示催告最後登載公報、
新聞紙或其他相類之傳播工具之日起，壹年內承認繼承，上述期
限屆滿，無繼承人承認繼承時，被繼承人甲○○○之遺產，於清
償債權並交付遺贈物後，如有剩餘即歸屬國庫。
聲請程序費用由被繼承人甲○○○之遺產負擔。
    理      由
一、按繼承開始時，繼承人有無不明，而無親屬會議或親屬會議
    未於一個月內選定遺產管理人者，利害關係人得聲請法院選
    任遺產管理人，並由法院依公示催告程序，定6 個月以上之
    期限，公告繼承人，命其於期限內承認繼承，此觀民法第11
    77條、第1178條第1項、第2項之規定即明。又法定各順序之
    繼承人皆拋棄其繼承權者，準用上揭規定，民法第1176 條
    第6項亦有明定。
二、本件聲請意旨略以：被繼承人甲○○○向聲請人借款新台幣
    195萬元，約定到期日為114年1月4日，並有利息及違約金之
    約定。詎料債務人不依約履行，迭經催討，亦無效果。至今
    尚積欠聲請人借款本金1,914,067元及應計之利息並違約金
    。而被繼承人甲○○○於94年6月4日死亡，繼承人均已拋棄
    繼承，並經法院准予備查在案，其親屬會議又未依民法第
    1177條之規定選定遺產管理人，聲請人為被繼承人之債權人
    ，被繼承人為債務人及抵押物提供人，是聲請人為有利害關
    係之人，為保障聲請人之權益，爰依民法第1176條第6項、
    第1178條第2項、非訟事件法第149條之規定，聲請選任被繼
    承人之子並連帶保證人乙○○為被繼承人之遺產管理人等語
    ，並提出借據1紙、臺灣桃園地方法院家事法庭函文3紙、戶
    籍謄本1紙等件為證。
三、經查聲請人之聲請，業據其提出上列證據為證，應認聲請人
    主張被繼承人之法定各順位繼承人確均已拋棄繼承等情為真
    實。核與首開規定相符，自應准依聲請為被繼承人遺產管理
    人之選任並依法為承認繼承之公示催告。又查乙○○為被繼
    承人之子且為連帶保證人，對於被繼承人之財務狀況應知悉
    甚詳，應足勝任遺產管理人，爰選任乙○○為被繼承人甲○
    ○○之遺產管理人，並依法為承認繼承之公示催告及限期命
    聲請人應於收受本裁定之日起20日內將本裁定登載於公報、
    新聞紙或其他相類之傳播工具之諭知。
四、依非訟事件法第157條，裁定如主文。
中    華     民     國     95    年    2   月    23   日
                 臺灣桃園地方法院家事法庭
                                   法  官   田玉芬
上列正本證明與原本無異。
如不服本裁定應於送達後10日內向本院提出抗告狀，並應繳納抗
告費新台幣1,000 元。
中    華     民     國     95    年    2   月    24   日
                                   書記官   邱志堅


司法院資訊處製作；財團法人民間司法改革基金會備份。
